---
title: "Tarea2"
author: "Ricardo Ramírez y Rodrigo Vidal"
date: "7/15/2019"
output: 
  pdf_document: 
    latex_engine: xelatex
---

```{r class.source = c("numCode", "R", "numberLines")}
source("source/asignar_hospital.R") #Script para asignar hospital 
nombre_alumno = "Ricardo Ramirez - Rodrigo Vidal" 
mihospital=asignar_hospital(nombre_alumno)
cat(paste("\t - El establecimiento a cargo de",crayon::bold((nombre_alumno)),
"\n es el:", crayon::bold((as.character(mihospital$Hospital))),
"y \n su código es:",crayon::bold((as.character(mihospital$C.digo)))))
```
```{r class.source = c("numCode", "R", "numberLines")}
library(knitr)
library(kableExtra)
datos = read.csv("source/BD/hospitales.csv", sep = ",",header = T, encoding = "latin1") 
kable(head(datos,20))%>%
  kable_styling(full_width = F) %>%
  column_spec(1, bold = T, border_right = T) %>%
  column_spec(2, width = "30em")
```
# Actividad 1
## -------
```{r class.source = c("numCode", "R", "numberLines")}
  source("source/asignar_hospital.R") #Script para asignar hospital
nombre_alumno = "Ricardo Ramírez - Rodrigo Vidal"
mihospital=asignar_hospital(nombre_alumno)
cat(paste("\t - El establecimiento a cargo de",crayon::bold((nombre_alumno)),
"\n es el:", crayon::bold((as.character(mihospital$Hospital))),
"y \n su código es:",crayon::bold((as.character(mihospital$C.digo)))))
```


```{r class.source = c("numCode", "R", "numberLines")}
library(knitr)
library(kableExtra)
# Lista de los hospitales
hospitales_general = read.csv("source/BD/hospitales.csv", sep = ",",header = T, encoding = "latin1")
#kable(head(hospitales_general, 100))%>%
#kable_styling(full_width = T)
```



```{r class.source = c("numCode", "R", "numberLines")}
library(knitr)
library(kableExtra)
# Datos totales de los hospitales
datos_general = read.csv("datos/BD_principal.csv", sep = ",",header = T, encoding = "latin1") 
#kable(head(datos_general, 20))%>%
#kable_styling(full_width = T)
#kable_styling(latex_options = "striped", full_width = T) # Aplicación de estilos a la tabla
```


```{r class.source = c("numCode", "R", "numberLines")}
library("dplyr",warn.conflicts = F)
filtro_codigo=filter(datos_general, Hospital == mihospital$C.digo)
filtro_codigo=filtro_codigo[order(filtro_codigo$DIAS_ESTAD, decreasing = TRUE),]
#kable(filtro_codigo)
#kable(head(filtro_codigo, 20))%>%
#kable_styling(latex_options = "striped")# Aplicación de estilos a la tabla
```

### Tabla de frecuencia de los días de Estada de los pacientes en general en el hospital San José de Melipilla

```{r class.source = c("numCode", "R", "numberLines")}
library(agricolae)
tabla_freq_DE=table.freq(hist(filtro_codigo$DIAS_ESTAD,breaks = "Sturges",plot=FALSE))# Trabla de frecuencia de Días Estada
kable(tabla_freq_DE)%>%
kable_styling(latex_options = "striped") # Aplicación de estilos a la tabla 
```

### Rango de máximo de días y mínimo de días de estada en el hospital
```{r class.source = c("numCode", "R", "numberLines")}
rango=range(filtro_codigo$DIAS_ESTAD) # Rango mínimo y máximo de días de Estada
rango
```


### Histograma de distribución de los días de estada totales en el hospital
```{r class.source = c("numCode", "R", "numberLines")}
library("ggplot2")
grafico=ggplot(filtro_codigo,aes(filtro_codigo$DIAS_ESTAD)) # Gráfico y datos base
#Histograma (25 niveles) (colores- http://www.stat.columbia.edu/~tzheng/files/Rcolor.pdf)
grafico = grafico + geom_histogram(bins=NULL,fill="navajowhite",color="orange3")
grafico = grafico + theme_bw() # Visualización estándar en blanco y negro
grafico = grafico + ylab("Frecuencia absotula (Cantidad Pacientes)") + xlab("Dias Estada")
grafico = grafico + ggtitle("Histograma de días de estada en general")
plot(grafico)
```


## Actividad 1 - Estadística inferencial: comparación de medidas de localización

### Histograma de servicios vs días de estada

```{r class.source = c("numCode", "R", "numberLines")}
#ggplot(data=filtro_codigo, aes(x=factor(filtro_codigo$SERC_EGR),y=filtro_codigo$DIAS_ESTAD)) +
#geom_bar(stat="identity", position="stack") + 
#ylab("Días Estada") + xlab("Servicios")
```

### tabla de días estada según servicio

```{r class.source = c("numCode", "R", "numberLines")}
tabla_dias_servicio = aggregate(filtro_codigo$DIAS_ESTAD, by=list(SERVICIO=filtro_codigo$SERC_EGR), FUN=sum)

print(tabla_dias_servicio)
```


```{r class.source = c("numCode", "R", "numberLines")}
ggplot(data=tabla_dias_servicio, aes(x=factor(tabla_dias_servicio$SERVICIO),y=tabla_dias_servicio$x)) +
geom_bar(stat="identity", position="stack") + 
ylab("Días Estada") + xlab("Servicios")
```


## Pruebas de normalidad

### Aplicando un nivel de significancia de 0.1, se plante la hipótesis de que la distribución es normal H0.

```{r class.source = c("numCode", "R", "numberLines")}
library("nortest")
tabla_dias_servicio_norm = tabla_dias_servicio
mean = mean(tabla_dias_servicio_norm$x)
sd = sd(tabla_dias_servicio_norm$x)
tabla_dias_servicio_norm$x=rnorm(9, mean = mean, sd = sd)

cat("Prueba Shapiro-Wilk " ,shapiro.test(tabla_dias_servicio_norm$x)$p.value, "\n")
cat("Prueba Lillie (Kolmogorov-Smirnov) ", lillie.test(tabla_dias_servicio_norm$x)$p.value, "\n")
cat("Prueba Anderson-Darling ", ad.test(tabla_dias_servicio_norm$x)$p.value, "\n")
cat("Prueba Cramer-von Mises ", cvm.test(tabla_dias_servicio_norm$x)$p.value, "\n")
cat("Prueba Pearson chi-square ", pearson.test(tabla_dias_servicio_norm$x)$p.value, "\n")
cat("Prueba Shapiro-Francia ", sf.test(tabla_dias_servicio_norm$x)$p.value, "\n")
```

### Según resultados, el p value es inferior al 0.1 por lo que se rechaza la hipótesis H0, lo que indica que la distribución NO es normal.

## Prueba de Homocedasticidad
```{r}
fligner.test(x = list(tabla_dias_servicio_norm$x,tabla_dias_servicio_norm$SERVICIO))
```
```{r}
kruskal.test(tabla_dias_servicio_norm$x~ as.factor(tabla_dias_servicio_norm$SERVICIO),data=tabla_dias_servicio_norm)
```


# Comparación con los demás hospitales

```{r class.source = c("numCode", "R", "numberLines")}
#tabla_dias_servicio_general = aggregate(datos_general$DIAS_ESTAD, by=list(SERVICIO=datos_general$SERC_EGR), FUN=sum)
tabla_dias_servicio_general = aggregate(datos_general$DIAS_ESTAD, by=list(SERVICIO=datos_general$SERC_EGR), FUN=sum)

filtro_servicios_otros_hospitales=filter(datos_general, datos_general$Hospital != mihospital$C.digo & (datos_general$SERC_EGR == 416 | datos_general$SERC_EGR == 403 | datos_general$SERC_EGR == 404))
tabla_servicios_otros_hospitales_agr = aggregate(filtro_servicios_otros_hospitales$DIAS_ESTAD, by=list(SERVICIO=filtro_servicios_otros_hospitales$SERC_EGR), FUN=sum)

filtro_servicios_mi_hospital=filter(datos_general,datos_general$Hospital == mihospital$C.digo & (datos_general$SERC_EGR == 416 | datos_general$SERC_EGR == 403 | datos_general$SERC_EGR == 404))
tabla_servicios_mi_hospitale_agr = aggregate(filtro_servicios_mi_hospital$DIAS_ESTAD, by=list(SERVICIO=filtro_servicios_mi_hospital$SERC_EGR), FUN=sum)


tabla_dias_servicio_general_desc = tabla_dias_servicio_general[order(tabla_dias_servicio_general$x, decreasing = TRUE),]

#kable(tabla_dias_servicio_general_desc)
kable(head(tabla_dias_servicio_general_desc, 20))%>%
kable_styling(latex_options = "striped")# Aplicación de estilos a la tabla
print(tabla_servicios_otros_hospitales_agr)
print(tabla_servicios_mi_hospitale_agr)
```


### Histograma general servicios 403, 404, 416
```{r}
ggplot(data=tabla_servicios_otros_hospitales_agr, aes(x=factor(tabla_servicios_otros_hospitales_agr$SERVICIO),y=tabla_servicios_otros_hospitales_agr$x)) +
geom_bar(stat="identity", position="stack") + 
ylab("Días Estada") + xlab("Servicios")
```


### Histograma mi hospital servicios 403, 404, 416
```{r}
ggplot(data=tabla_servicios_mi_hospitale_agr, aes(x=factor(tabla_servicios_mi_hospitale_agr$SERVICIO),y=tabla_servicios_mi_hospitale_agr$x)) +
geom_bar(stat="identity", position="stack") + 
ylab("Días Estada") + xlab("Servicios")
```

## -------
# Actividad 2

## Lista de servicios prestado solo por el hospital asignado
```{r class.source = c("numCode", "R", "numberLines")}
library("dplyr",warn.conflicts = F)
principal = read.csv("~/Downloads/Prueba2/datos/BD_principal.csv", sep = ",",header = T, encoding = "latin1")
filtro1=filter(principal, Hospital == mihospital$C.digo)
kable(head(filtro1[,c(1,11,15,17)], 20))%>%
  kable_styling(full_width = F) %>%
  kable_styling(latex_options = "striped") # Aplicación de estilos a la tabla
```
INTERV_Q:Intervención Quirúrgica, los valores aceptados son:
1 = Sí
2 = No
## Rango de fecha
```{r class.source = c("numCode", "R", "numberLines")}
rango_fecha = range(as.Date(filtro1$FECHA_EGR, format = "%d/%m/%Y"))
print(rango_fecha)
```
## Total de invervenciones
```{r class.source = c("numCode", "R", "numberLines")}
filtro_intervecion = filter(filtro1, INTERV_Q == 1)
filtro_intervecion2 = filter(filtro1, INTERV_Q == 2)
cat("De un total de ",count(filtro1)$n,"atenciones, se logró llevar a cabo un total ",count(filtro_intervecion)$n," de intervenciones \n quirúrgicas, mientras que",count(filtro_intervecion2)$n,"no acabaron en una intervensión.")
```
## tabla de intervenciones por mes durante el año 2017
```{r class.source = c("numCode", "R", "numberLines")}
library(kableExtra)
tabla_por_mes = aggregate(filtro_intervecion$INTERV_Q, by=list(MESES= months(as.Date(filtro_intervecion$FECHA_EGR, format = "%d/%m/%Y"))), FUN=sum)
tabla_por_mes2 = aggregate(filtro_intervecion2$INTERV_Q, by=list(MESES= months(as.Date(filtro_intervecion2$FECHA_EGR, format = "%d/%m/%Y"))), FUN=sum)

kable(head(tabla_por_mes, 12))%>%
  kable_styling(full_width = F) %>%
  kable_styling(latex_options = "striped") # Aplicación de estilos a la tabla

kable(head(tabla_por_mes2, 12))%>%
  kable_styling(full_width = F) %>%
  kable_styling(latex_options = "striped") # Aplicación de estilos a la tabla
```
```{r class.source = c("numCode", "R", "numberLines")}
library("ggplot2")
ggplot(data=tabla_por_mes, aes(x=factor(tabla_por_mes$MESES),y=tabla_por_mes$x)) +
geom_bar(stat="identity", position="stack") + 
ylab("Total de intervenciones") + xlab("Meses")
```

## Tabla de contingencia

```{r class.source = c("numCode", "R", "numberLines")}
suma_total = sum(tabla_por_mes$x)
suma_total2 = count(filtro_intervecion2)$n

suma_meses_vacaciones = sum(tabla_por_mes$x[4]+tabla_por_mes$x[5]+tabla_por_mes$x[8])
suma_meses_vacaciones2 = sum(tabla_por_mes2$x[4]+tabla_por_mes2$x[5]+tabla_por_mes2$x[8])

suma_resto_del_anio = sum(tabla_por_mes$x)-suma_meses_vacaciones
suma_resto_del_anio2 = count(filtro_intervecion2)$n-suma_meses_vacaciones2

cat("De un total de ",count(filtro1)$n,"prestaciones realizadas por el hospital, solo" ,suma_total," fueron intervensiones y \n ",suma_total2," no llegaron a una. Durante los meses de vacaciones(Enero y Febrero) se llevaron a \n cabo ",suma_meses_vacaciones,"intervesiones mientras que el",suma_meses_vacaciones2, " prestaciones en la misma fecha no \n llegaron a una, mientras que el resto del años se lograron",suma_resto_del_anio," intervensionesm, mientras que \n ",suma_resto_del_anio2, "prestaciones en ese mismo tiempo no llegaron a una")

#Datos
filas=c("Intervension","no Intervension")
vacaciones = c(suma_meses_vacaciones,suma_meses_vacaciones2)
resto= c(suma_resto_del_anio,suma_resto_del_anio2)

#Creación de tabla
tabla=data.matrix(data.frame(vacaciones,resto))
rownames(tabla)=filas

#Prueba de Chi cuadrado
resultado=chisq.test(tabla)
print(resultado)

#Frecuencia observada
resultado$observed

#Frecuencia esperada
resultado$expected

#Residuos
resultado$residuals

cat("De lo anterior podemos concluir que se rechaza H0(los médicos no se coordinan y la mayor parte se va de vacaciones durante los meses de enero a marzo, no operando a los pacientes durante esa fecha disminuyendo las intervenciones quirúrgicas en ese período, retardando las altas médicas)")
```

## Actividad 3 - Análisis de regresión lineal

```{r}
library(agricolae)

tabla_fallecidos = filter(datos_general, datos_general$COND_EGR != 2)

tabla_fallecidos_diag_total = aggregate(tabla_fallecidos$Hospital, by=list(DIAGNOSTICO=tabla_fallecidos$DIAG1), FUN=sum)

tabla_fallecidos_diag_sexo = aggregate(tabla_fallecidos$SEXO, by=list(Category=tabla_fallecidos$DIAG1), FUN=sum)

tabla_fallecidos_diag_edad = aggregate(tabla_fallecidos$EDAD, by=list(Category=tabla_fallecidos$DIAG1), FUN=sum)

tabla_fallecidos_diag_prevision = aggregate(tabla_fallecidos$PREVI, by=list(Category=tabla_fallecidos$DIAG1), FUN=sum)

tabla_fallecidos_diag_servicio = aggregate(tabla_fallecidos$SERC_EGR, by=list(Category=tabla_fallecidos$DIAG1), FUN=sum)

tabla_fallecidos_diag_intervencion = aggregate(tabla_fallecidos$INTERV_Q, by=list(Category=tabla_fallecidos$DIAG1), FUN=sum)

print(tabla_fallecidos_diag_sexo)
print(tabla_fallecidos_diag_edad)
print(tabla_fallecidos_diag_prevision)
print(tabla_fallecidos_diag_servicio)
print(tabla_fallecidos_diag_intervencion)
```