---
title: "Tarea2"
author: "Ricardo Ramírez y Rodrigo Vidal"
date: "7/15/2019"
output: 
  pdf_document: 
    latex_engine: xelatex
---

```{r class.source = c("numCode", "R", "numberLines")}
source("source/asignar_hospital.R") #Script para asignar hospital 
nombre_alumno = "Ricardo Ramirez - Rodrigo Vidal" 
mihospital=asignar_hospital(nombre_alumno)
cat(paste("\t - El establecimiento a cargo de",crayon::bold((nombre_alumno)),
"\n es el:", crayon::bold((as.character(mihospital$Hospital))),
"y \n su código es:",crayon::bold((as.character(mihospital$C.digo)))))
```
```{r class.source = c("numCode", "R", "numberLines")}
library(knitr)
library(kableExtra)
datos = read.csv("~/Downloads/Prueba2/source/BD/hospitales.csv", sep = ",",header = T, encoding = "latin1") 
kable(head(datos,20))%>%
  kable_styling(full_width = F) %>%
  column_spec(1, bold = T, border_right = T) %>%
  column_spec(2, width = "30em")
```
# Actividad 1

# Lista de servicios prestados por todos los hospitales
```{r class.source = c("numCode", "R", "numberLines")}
principal = read.csv("~/Downloads/Prueba2/datos/BD_principal.csv", sep = ",",header = T, encoding = "latin1")
kable(head(principal, 20,))%>%
  kable_styling(full_width = F) %>%
  kable_styling(latex_options = "striped") # Aplicación de estilos a la tabla
```
## Lista de servicios prestado solo por el hospital asignado
```{r class.source = c("numCode", "R", "numberLines")}
library("dplyr",warn.conflicts = F)
filtro1=filter(principal, Hospital == mihospital$C.digo)
kable(head(filtro1, 20))%>%
  kable_styling(latex_options = "striped") # Aplicación de estilos a la tabla
```

## Orden descendente de días de estada según servicio
```{r class.source = c("numCode", "R", "numberLines")}
filtro2=filtro1[order(filtro1$DIAS_ESTAD, decreasing = TRUE),]
kable(head(filtro2, 20))%>%
  kable_styling(latex_options = "striped") # Aplicación de estilos a la tabla
```

## Días de estada de los pacientes (DE). Esta medición corresponde a los días registrados desde que un paciente es ingresado para ser hospitalizado hasta la fecha de su egreso (alta, fallecimiento o traslado a otra institución)



# Actividad 2

## Lista de servicios prestado solo por el hospital asignado
```{r class.source = c("numCode", "R", "numberLines")}
library("dplyr",warn.conflicts = F)
filtro1=filter(principal, Hospital == mihospital$C.digo)
kable(head(filtro1[,c(1,11,15,17)], 20))%>%
  kable_styling(full_width = F) %>%
  kable_styling(latex_options = "striped") # Aplicación de estilos a la tabla
```
INTERV_Q:Intervención Quirúrgica, los valores aceptados son:
1 = Sí
2 = No
## Rango de fecha
```{r class.source = c("numCode", "R", "numberLines")}
rango_fecha = range(as.Date(filtro1$FECHA_EGR, format = "%d/%m/%Y"))
print(rango_fecha)
```
## Total de invervenciones
```{r class.source = c("numCode", "R", "numberLines")}
filtro_intervecion = filter(filtro1, INTERV_Q == 1)
cat("De un total de ",count(filtro1)$n,"atenciones, se logró llevar\n
a cabo un total ",count(filtro_intervecion)$n," de intervenciones quirúrgicas")
```
## tabla de intervenciones por mes durante el año 2017
```{r class.source = c("numCode", "R", "numberLines")}
tabla_por_mes = aggregate(filtro_intervecion$INTERV_Q, by=list(MESES= months(as.Date(filtro_intervecion$FECHA_EGR, format = "%d/%m/%Y"))), FUN=sum)
kable(head(tabla_por_mes, 12))%>%
  kable_styling(full_width = F) %>%
  kable_styling(latex_options = "striped") # Aplicación de estilos a la tabla
```


## Tabla de contingencia

```{r class.source = c("numCode", "R", "numberLines")}
library("ggplot2")
grafico=ggplot(filtro1,aes(filtro1$DIAS_ESTAD)) # Gráfico y datos base
#Histograma (25 niveles) (colores- http://www.stat.columbia.edu/~tzheng/files/Rcolor.pdf)
grafico = grafico + geom_histogram(bins=25,fill="navajowhite",color="orange3")
grafico = grafico + theme_bw() # Visualización estándar en blanco y negro
grafico = grafico + ylab("Frecuencia absotula (Cantidad Pacientes)") + xlab("Dias Estada")
grafico = grafico + ggtitle("Histograma de días de estada en general")
plot(grafico)
```