---
title: "Tarea2"
author: "Ricardo Ramírez y Rodrigo Vidal"
date: "7/15/2019"
output: 
  pdf_document: 
    latex_engine: xelatex
---

```{r class.source = c("numCode", "R", "numberLines")}
source("source/asignar_hospital.R") #Script para asignar hospital 
nombre_alumno = "Ricardo Ramirez - Rodrigo Vidal" 
mihospital=asignar_hospital(nombre_alumno)
cat(paste("\t - El establecimiento a cargo de",crayon::bold((nombre_alumno)),
"\n es el:", crayon::bold((as.character(mihospital$Hospital))),
"y \n su código es:",crayon::bold((as.character(mihospital$C.digo)))))
```
```{r class.source = c("numCode", "R", "numberLines")}
library(knitr)
library(kableExtra)
datos = read.csv("~/Downloads/Prueba2/source/BD/hospitales.csv", sep = ",",header = T, encoding = "latin1") 
kable(head(datos,20))%>%
  kable_styling(full_width = F) %>%
  column_spec(1, bold = T, border_right = T) %>%
  column_spec(2, width = "30em")
```
#Actividad 1

#Lista de servicios prestados por todos los hospitales
```{r class.source = c("numCode", "R", "numberLines")}
principal = read.csv("~/Downloads/Prueba2/datos/BD_principal.csv", sep = ",",header = T, encoding = "latin1")
kable(head(principal, 20,))%>%
  kable_styling(full_width = F) %>%
  kable_styling(latex_options = "striped") # Aplicación de estilos a la tabla
```
##Lista de servicios prestado solo por el hospital asignado
```{r class.source = c("numCode", "R", "numberLines")}
library("dplyr",warn.conflicts = F)
filtro1=filter(principal, Hospital == mihospital$C.digo)
kable(head(filtro1, 20))%>%
  kable_styling(latex_options = "striped") # Aplicación de estilos a la tabla
```

## Orden descendente de días de estada según servicio
```{r class.source = c("numCode", "R", "numberLines")}
filtro2=filtro1[order(filtro1$DIAS_ESTAD, decreasing = TRUE),]
kable(head(filtro2, 20))%>%
  kable_styling(latex_options = "striped") # Aplicación de estilos a la tabla
```

##Días de estada de los pacientes (DE). Esta medición corresponde a los días registrados desde que un paciente es ingresado para ser hospitalizado hasta la fecha de su egreso (alta, fallecimiento o traslado a otra institución)








